【裁判字號】    92,再抗,52
【裁判日期】    920702
【裁判案由】    聲請再審
【裁判全文】
臺灣高等法院民事裁定  九十二年度再抗字第五二號
    再審聲請人  乙○○
右再審聲請人與再審相對人丙○○、甲○○間聲請再審事件，對於中華民國九十二年
三月二十五日本院九十二年度再抗字第三六號裁定，聲請再審，本院裁定如左：
    主      文
再審之聲請駁回。
再審聲請費用由再審聲請人負擔。
    理      由
一、按聲請再審，專屬為裁定之原法院管轄，民事訴訟法第五百零七條準用第四百九
    十九條前段定有明文。本件再審聲請人係對本院九十二年三月二十五日所為九十
    二年度再抗字第三六號確定裁定聲請再審，依前揭規定，專屬本院管轄，再審聲
    請人請求本院將本件再審聲請轉呈最高法院審理，於法不合，爰由本院審理，合
    先敘明。
二、又按聲請再審，依民事訴訟法第五百零七條準用同法第五百零一條第一項第四款
    之規定，應表明再審之理由。所謂表明再審理由，係指必須敘明確定裁定有何合
    於法定再審事由之具體情形而言，否則其聲請即屬不合法，且毋庸命其補正，即
    得逕行駁回之（最高法院六十年度台抗字第六八八號、六十四年度台聲字第七六
    號判例意旨參照）。又，當事人聲請再審，聲明係對某件裁定為再審，但其再審
    訴狀理由，指摘該確定裁定以前之再審裁判如何違法部分，不能認係對所聲請再
    審裁定之再審理由，法院無一一論斷之必要。
三、本件再審聲請人聲請意旨略以：(一)民國（下同）七十七年四月十三日士林地院命
    地政事務所測量台北市○○○路九十三巷二弄一號頂樓平台為相對人無權占有增
    建之違建，並命拆除違建，因相對人逃走，致聲請人受有為進行民事訴訟及強制
    執行程序所耗費之財物、人力、時間及精神之損失。(二)八十五年九月三十日士林
    地院第二次命地政事務所測量相對人無權占有之頂樓平台、增建違建房間ＲＣ建
    築結構。(三)八十三年七月九日及七月十六日，相對人阻止拆除違建，且在庭訊中
    堅持不得拆除，足證相對人繼續無權占有頂樓平台增建之違建，顯係不當得利。
    (四)相對人侵占、竊佔既遂，應負侵占、竊佔既遂罪責。(五)日前火災發生，頂樓平
    台增建違建ＲＣ結構妨害逃生安全，危害建物重量負荷，足以危及人員安全等語
    。惟核上開聲請意旨內容，均屬原確定判決所應審認之實體爭執，並未敘明原確
    定裁定有何合於再審事由之具體情事，是依前揭說明，本件再審之聲請為不合法
    ，應予駁回。
四、據上論結，本件再審之聲請不合法，爰裁定如主文。
中      華      民      國    九十二    年      七      月      二      日
                                民事第十四庭
                                    審判長法  官  張  劍  男
                                          法  官  蔡  芳  齡
                                          法  官  彭  昭  芬
右正本係照原本作成。
不得抗告。
中      華      民      國    九十二    年      七      月      二      日
                                          書記官  丁  華  平


司法院資訊處製作；財團法人民間司法改革基金會備份。
